【裁判字號】    99,交聲,11
【裁判日期】    990129
【裁判案由】    交管條例聲異
【裁判全文】
臺灣板橋地方法院交通事件裁定          99年度交聲字第11號
原處分機關  交通部公路總局臺北區監理所板橋監理站
異  議  人
即受處分人  甲○○
上列異議人即受處分人因違反道路交通管理處罰條例案件，對於
交通部公路總局臺北區監理所板橋監理站於民國98年12月15日所
為之板監裁字第裁41-CG0000000號裁決處分，聲明異議，本院裁
定如下：
    主  文
異議駁回。
    理  由
一、原處分意旨略以：車牌號碼LN7-999 號重型機車，於民國98
    年9 月9 日6 時42分許，行經臺北縣中和市○○路與景平路
    口（往中和）時，因有「駕車行經有燈光號誌管制之交岔路
    口闖紅燈」之違規事實，為臺北縣政府警察局交通大隊警員
    填製北縣警交大字第CG0000000 號舉發違反道路交通管理事
    件通知單逕行舉發。嗣經機車所有人即異議人申訴，原處分
    機關函查結果，認異議人確有前述之違規事由，爰依道路交
    通管理處罰條例第53條第1 項、第63條第1 項第3 款（裁決
    書漏載第3 款）規定，裁處受處分人罰鍰新臺幣1 千8 百元
    ，並記違規點數3 點。
二、聲明異議意旨略以：伊的公司就在景平路與中山路轉角處，
    平時伊都是將機車停在照片顯示的內側車道汽車待轉區，等
    號誌燈一變成綠燈，來車尚未開過來前趕快轉彎，伊只是停
    在該處等號誌轉換，根本沒有闖紅燈的事實，如果這樣算闖
    紅燈，為何以往伊從未因此被開過闖紅燈違規？又舉發單位
    提供之採證照片，拍攝角度只有景平路與中山路交岔路口，
    無法證明伊確有紅燈左轉或迴轉之違規，為此不服，爰依法
    聲明異議，請求撤銷原處分云云。
三、按汽車駕駛人，行經有燈光號誌管制之交岔路口闖紅燈者，
    處新臺幣1 千8 百元以上5 千4 百元以下罰鍰；汽車駕駛人
    有第53條情形者，除依原條款處罰鍰外，並記違規點數3 點
    ，道路交通管理處罰條例第53條第1 項、第63條第1 項第3
    款分別定有明文。
四、經查，本件異議人甲○○於98年9 月9 日6 時42分許，騎乘
    車牌號碼LN7-999 號重型機車，行經臺北縣中和市○○路與
    景平路口（往中和）時，因有「駕車行經有燈光號誌管制之
    交岔路口闖紅燈」之違規，為臺北縣政府警察局交通大隊警
    員掣單逕行舉發之事實，有臺北縣政府警察局北縣警交大字
    第CG0000000 號舉發違反道路交通管理事件通知單通知聯影
    本1 紙、臺北縣政府警察局北縣警交字第0980180073號函暨
    彩色採證照片6 幀在卷可考。又現行實務上逕行舉發「紅燈
    左轉」和「紅燈越線臨停」的認定方式，係依交通部82年3
    月27日研商闖紅燈認定標準會議紀錄及交通部82年4 月22日
    交路字第009811號函示辦理如下：（一）車輛面對圓形紅燈
    時，仍逕予穿越路口至銜接路段，含左轉、直行、迴轉及右
    轉（依箭頭綠燈允許行駛者除外），即視為闖紅燈之行為。
    （二）繪設路口範圍者：車輛無視於紅燈警示，有穿越路口
    之意圖，而車身已伸入路口範圍亦視同闖紅燈；若僅伸越停
    止線而未達路口範圍者，則視為不遵守標線指示（可以處罰
    條例第60第3 項之規定處分之）。（三）無繪設路口範圍者
    ：以車輛無視於紅燈號誌，而有穿越路口之企圖，其車身並
    已伸越停止線並足以妨害其他方向人（若有行人穿越道）、
    車通行者亦以闖紅燈論處，若僅車身伸越停止線則以不遵守
    標線指示視之。而依卷附採證照片所示，車牌號碼LN7-999
    號重型機車，於98年9 月9 日6 時42分36秒，在臺北縣中和
    市○○路與景平路口交通號誌燈紅燈已亮起時，尚未抵達該
    路口，嗣於9 秒、10秒後（即98年9 月9 日6 時42分45秒、
    46秒），在該路口交通號誌燈仍為紅燈狀態下，逕自經過行
    人穿越道左轉路口，則揆諸前揭說明，異議人之行為應屬闖
    紅燈之違規無訛。另異議人主張其先前此等行為均未被處以
    闖紅燈之違規，本件亦應從之不予處罰云云，惟行政法上之
    平等原則係要求行政機關對於事物本質上相同的事件作相同
    的處理，形成行政自我拘束，惟此並不包含違法行為均不予
    取締制裁的不法平等，是依平等原則亦非賦予受處分人有要
    求舉發員警對其交通違規行為不予舉發處罰之權。據此，異
    議人上開所辯，洵無理由。
五、綜上所述，本件異議人前開違規事實，事證明確，原處分機
    關依道路交通管理處罰條例第53條第1 項、第63條第1 項第
    3 款規定，裁處異議人罰鍰新臺幣1 千8 百元，並記違規點
    數3 點，核無違誤。本件異議人之異議為無理由，應予駁回
    。
據上論斷，應依道路交通案件處理辦法第19條，裁定如主文。
中    華    民    國    99    年    1     月    29    日
                      交通法庭  法  官  陳正偉
上列正本證明與原本無異。
如不服本裁定，應於裁定送達後五日內敘明抗告理由，向本院提
出抗告狀。
                                書記官  江文彬
中    華    民    國    99    年    1     月    29    日

司法院資訊處製作；財團法人民間司法改革基金會備份。
